【裁判字號】    99,易,1049
【裁判日期】    990720
【裁判案由】    違反保護令罪
【裁判全文】
臺灣高雄地方法院刑事判決              99年度易字第1049號
公  訴  人  臺灣高雄地方法院檢察署檢察官
被      告  陳○萍  年籍詳卷.
上列被告因違反保護令罪案件，經檢察官提起公訴（99年度偵字
第6852號），本院判決如下：
    主  文
陳○萍犯違反通常保護令罪，處拘役伍拾日，如易科罰金，以新
臺幣壹仟元折算壹日。
    事  實
一、陳○萍與甲女（民國91年6 月10日生，真實姓名年籍詳卷）
    係母女，2 人間具有家庭暴力防治法第3 條第3 款所定之家
    庭成員關係。陳○萍前因對甲女實施家庭暴力，經本院於98
    年9 月1 日以98年度家護字第1171號裁定核發民事通常保護
    令，諭知陳○萍對甲女不得實施身體或精神上不法侵害之行
    為、不得為騷擾之行為，保護令有效期間為1 年，陳○萍並
    已收受而知悉該裁定內容。陳○萍於99年2 月19日晚上7 時
    30分許，在高雄市○○區○○路700 巷26號住處，因不滿甲
    女端飯給其食用時將飯翻倒於其大腿上，竟基於違反保護令
    之犯意，徒手毆打甲女臉部，並以腳踢甲女之腿部（傷害部
    分為據告訴），經其夫徐○宗阻擋始停止，以此方式對甲女
    施以身體上不法侵害之行為，而違反前開保護令，嗣經乙○
    ○報警處理後，始查獲上情。
二、案經高雄市政府警察局楠梓分局報告臺灣高雄地方法院檢察
    署檢察官偵查起訴。
    理  由
壹、證據能力部分：
    本判決所引用之證據資料（詳後引證據），其中傳聞證據部
    分，縱無刑事訴訟法第159 條之1 至第159 條之4 或其他規
    定之傳聞證據例外情形，亦因被告及檢察官或同意可作為證
    據使用，或未聲明異議，依刑事訴訟法第159 條之5 第1 項
    、第2 項之規定，本院審酌各該傳聞證據並非違法取得，與
    待證事項具關聯性，證明力亦非明顯過低等情，認以之作為
    證據係屬適當，具有證據能力。
貳、實體部分：
一、訊據被告陳○萍矢口否認有何違反保護令罪之犯行，辯稱：
    其並無毆打甲女，係甲女毆打其，其僅以腳阻擋云云，經查
    ：
（一）被告與甲女係母女，2 人間具有家庭暴力防治法第3 條第
      3 款所定之家庭成員關係。被告前因對甲女實施家庭暴力
      ，經本院於98年9 月1 日以98年度家護字第1171號裁定核
      發民事通常保護令，諭知被告對甲女不得實施身體或精神
      上不法侵害之行為、不得為騷擾之行為，保護令有效期間
      為1 年，被告並已收受而知悉該裁定內容。被告於99年2
      月19日晚上7 時30分許，在高雄市○○區○○路700 巷26
      號住處等情，業據證人甲女、甲○○、乙○○於警詢、偵
      訊或本院審理時證述明確（警卷第7 頁至第8 頁；偵卷第
      13頁至第14頁；本院卷二第15頁至第18頁），復有本院98
      年度家護字第1171號裁定在卷可參（警卷第9 頁至第11頁
      ），且為被告所不爭執（本院卷一第14頁之不爭執事項）
      ，故此部分事實，堪以認定。
（二）被告雖以前開情詞置辯，惟證人即被害人甲女於偵訊時證
      稱：當日其有拿飯給被告吃，被告不吃，並以手甩其耳光
      ，當時其兄甲○○有在場等語綦詳（偵卷第14頁至第15頁
      ）；又證人乙○○於警詢、偵訊及本院審理時證稱：99年
      2 月19日晚上7 時30分許，在高雄市○○區○○路700 巷
      26號之住處，甲女端一碗飯給被告食用，因被告不餓、將
      飯放置在桌上，甲女又將飯再次端給被告，結果飯翻倒在
      被告之大腿上，被告就以手抓住甲女之手，打甲女之手，
      並用腳踢甲女，其見狀趕快阻擋等語明確（警卷第7 頁至
      第8 頁；偵卷第13頁至第14頁；本院卷二第15頁至第18頁
      ）；證人即甲女之兄甲○○於偵訊時亦證稱：99年2 月19
      日晚上7 時30分許，其與被告至高雄市○○區○○路700
      巷26號之住處，甲女拿飯給被告吃，之後飯打翻在被告之
      身上，被告很生氣，有甩甲女耳光，並用腳踢甲女，之後
      被爸爸阻攔等語綦詳（偵卷第15頁），可知被告當日確實
      以手打甲女之臉部，及以腳踢甲女之腿部。雖被告辯稱其
      子甲○○係遭乙○○唆使作偽證，然甲○○平日係由被告
      照顧其生活起居，甲○○不會害被告乙情，業據被告供陳
      在卷（本院卷二第23頁），是證人甲○○若未親眼目睹被
      告毆打甲女之過程，自無可能虛構前開證詞誣指被告，故
      被告所辯顯係卸責之詞，不足採信。綜上，本部分事證明
      確，被告上開犯行已堪認定，應予依法論科。
二、按家庭暴力防治法所稱「家庭暴力」，係指家庭成員間實施
    身體或精神上不法侵害之行為，家庭暴力防治法第2 條第1
    款定有明文。被告知悉本院核發前揭民事通常保護令後，仍
    毆打被害人之身體，核被告所為，係違反本院依家庭暴力防
    治法第14條第1 項所為禁止實施家庭暴力之裁定，而犯家庭
    暴力防治法第61條第1 款之違反保護令罪。爰審酌被告與被
    害人為母女，本應盡母親照顧愛護女兒之責，然未如此，於
    明知法院有核發通常保護令，其應遵守保護令之規定，竟僅
    因不滿被害人將飯打翻於其大腿上，而毆打被害人，所為實
    不應該，且犯後飾詞否認犯行等一切情狀，量處如主文所示
    之刑及諭知易科罰金之折算標準。
據上論斷，應依刑事訴訟法第284 條之1 、第299 條第1 項前段
，家庭暴力防治法第61條第1 款，刑法第11條前段、第41條第1 
項前段，刑法施行法第1 條之1 ，判決如主文。
本案經檢察官丙○○到庭執行職務。
中    華    民    國    99    年    7     月    20    日
                  刑事第九庭    法  官  王碧瑩
以上正本係照原本作成。
如不服本判決應於收受判決後10日內向本院提出上訴書狀，並應
敘述具體理由。其未敘述上訴理由者，應於上訴期間屆滿後20日
內向本院補提理由書(均須按他造當事人之人數附繕本)「切勿逕
送上級法院」。
中    華    民    國    99    年    7     月    20    日
                                書記官  吳智媚
所犯法條：
家庭暴力防治法第61條
違反法院依第14條第1 項、第16條第3 項所為之下列裁定者，為
本法所稱違反保護令罪，處3 年以下有期徒刑、拘役或科或併科
新臺幣10萬元以下罰金：
一、禁止實施家庭暴力。
二、禁止騷擾、接觸、跟蹤、通話、通信或其他非必要之聯絡行
    為。
三、遷出住居所。
四、遠離住居所、工作場所、學校或其他特定場所。
五、完成加害人處遇計畫。

司法院資訊處製作；財團法人民間司法改革基金會備份。
